【裁判字號】    90,易,720
【裁判日期】    900712
【裁判案由】    竊盜
【裁判全文】
臺灣桃園地方法院刑事判決                            九十年度易字第七二號
    公  訴  人  臺灣桃園地方法院檢察署檢察官
    被      告  甲○○
右列被告因竊盜案件，經檢察官提起公訴（九十年度偵字第一六二六號），本院判決
如左：
    主  文
甲○○無罪。
    理  由
一、公訴意旨略以：被告甲○○意圖為自己不法之所有，於民國九十年一月五日凌晨
    四時三十分許，侵入桃園縣觀音鄉○○路○段九十一號汽車修理場，以破壞門鎖
    方式欲竊取車牌號碼ＫＨ－六一０五號自小客車內物品，尚未得手即為修車廠負
    責人乙○○發現而倉皇逃逸。經乙○○報警後，員警在附近大湖路上巡查時發覺
    甲○○形跡可疑，並發現甲○○手中握有萬能鑰匙，經乙○○指證後確認甲○○
    即為行竊之人，案經桃園縣警察局大園分局報請臺灣桃園地方法院檢察署檢察官
    偵查起訴，因認被告涉犯刑法第三百二十條第三項、第一項之竊盜未遂罪。
二、按「犯罪事實應依證據認定之，無證據不得推定其犯罪事實。」、「不能證明被
    告犯罪者，應諭知無罪之判決。」刑事訴訟法第一百五十四條、第三百零一條第
    一項分別定有明文。又事實之認定，應憑證據，如未能發現相當證據，或證據不
    足以證明，自不能以推測或擬制之方法，為裁判基礎（最高法院四十年台上字第
    八六號判例參照）；而告訴人之告訴，係以使被告受刑事訴追為目的，是其陳述
    是否與事實相符，仍應調查其他證據以資審認（最高法院五十二年台上字第一三
    ００號判例參照）。且認定犯罪事實所憑之證據，雖不以直接證據為限，間接證
    據亦包括在內，然而無論直接證據或間接證據，其為訴訟上之證明，須於通常一
    般之人均不致有所懷疑，而得確信其為真實之程度者，始得據為有罪之認定，倘
    其證明尚未達到此一程度，而有合理之懷疑存在而無從使事實審法院得有罪之確
    信時，即應由法院為諭知被告無罪之判決（最高法院七十六年台上字第四九八六
    號判例參照）。本件公訴人認被告涉犯前揭罪名，係以被害人乙○○之指訴及被
    告係在距現場不遠處為警查獲，而查獲時被告持有鑰匙及被害人乙○○與被告素
    無怨隙，應無攀誣構陷之理等為其主要論據。訊據被告甲○○堅決否認有公訴人
    所指竊盜犯行，辯稱：當日伊與女友丙○○吵架外出，正欲返家之際為警盤查，
    伊未曾至乙○○所經營之修車廠，伊並不知為何遭逮捕等語。
三、經查：(一)被害人乙○○指訴當時竊賊曾侵入ＫＨ－六三０五號自小客車欲竊取車
    內之物，見伊打開探照燈後即倉惶奪門逃逸等情，然案發後經大園分局派員採取
    車內指紋，並未採獲任何指紋，有桃園縣警察局大園分局函附於偵查案卷可稽，
    因之，並無直接證據證明被告曾侵入該部自小客車。(二)本件查獲時，扣得被告持
    有之鑰匙一串，經本院調取證物，該串鑰匙中其中一把鋸齒狀之鑰匙，被告供稱
    即為其所拾獲之鑰匙，然該鑰匙與通常之鑰匙並無異樣，顯非自行打造之萬能鑰
    匙，為本院審理時所得心證，且該串鑰匙為警查獲時，係與其他鑰匙串在一起放
    於被告之口袋內，已據被告供承在卷，被害人乙○○既指稱ＫＨ－六三０五號自
    小客車右後車門有為竊賊破壞侵入，並有照片存卷可稽，然如扣案鑰匙係被告用
    以竊車所用之萬能鑰匙，則其自能順手開啟車門，何須破壞車門？此顯與常情有
    違。(三)被告查獲當日凌晨確曾與女友丙○○吵架後，即由桃園縣觀音鄉○○路二
    九二號女友住處外出散心，而觀音鄉○○路二九二號與同鄉○○路○段九十一號
    二址相距並不遠，步行約五至十分鐘，查獲當時係因被害人乙○○報案，經警抵
    現場後發現被告一人獨自行走於大湖路上，認為可疑，始將被告帶回等情，已分
    據證人丙○○、王任正到庭結證屬實，被告辯稱係因與女友吵架始深夜步行於路
    上等情，應可採信，因之，自不能以被告於案發時接近犯罪現場，即間接推論被
    告為犯罪之人。
四、綜上各點，被害人乙○○雖確切指訴被告即為竊車之人，然經本院調查結果，認
    為尚有合理懷疑存在，而無得確信其指訴為真實，揆諸前開法律規定，即應為被
    告無罪之諭知。
據上論斷，應依刑事訴訟法第三百零一條第一項，判決如主文。
本案經檢察官黃錦秋到庭執行職務。
中      華      民      國      九十        年    七      月    十二    日
                                臺灣桃園地方法院刑事第一庭
                                    法  官    黃  斯  偉
右正本證明與原本無異。
如不服本判決，應於判決送達後十日內向本院提出上訴狀( 應附繕本 )，上訴於
臺灣高等法院。
                                    書記官    薛  淑  玲
中      華      民      國      九十        年    七      月    十七    日


司法院資訊處製作；財團法人民間司法改革基金會備份。
